【裁判字號】    97,訴,1134
【裁判日期】    970904
【裁判案由】    毒品危害防制條例
【裁判全文】
臺灣基隆地方法院刑事判決        97年度訴字第1134號
公  訴  人  臺灣基隆地方法院檢察署檢察官
被      告  甲○○
                    （另案於臺灣基隆監獄執行中）
上列被告因毒品危害防制條例案件，經檢察官提起公訴（97年度
毒偵緝字第76號、97年度偵字第2787號），並經本院合議庭裁定
由受命法官獨任進行簡式審判程序，判決如下：
    主      文
甲○○施用第一級毒品，累犯，處有期徒刑捌月；又施用第一級
毒品，累犯，處有期徒刑捌月，扣案之第一級毒品海洛因共淨重
零點捌壹公克（併同難以完全析離之包裝袋貳只）沒收銷燬之。
應執行有期徒刑壹年貳月，扣案之第一級毒品海洛因共淨重零點
捌壹公克（併同難以完全析離之包裝袋貳只）沒收銷燬之。
    事實及理由
一、本件犯罪事實應補充：「被告甲○○前曾因違反麻醉藥品管
    理條例案件，經臺灣基隆地方法院以86年度訴緝字第28號判
    決有期徒刑9月確定；因違反麻醉藥品管理條例案件，經同
    院以86年度易字第1167號判決有期徒刑10月確定；又因違反
    麻醉藥品管理條例案件，經最高法院以87年度台上字第4349
    號判決判處有期徒刑5年6月確定；又因偽造文書案件，經臺
    灣基隆地方法院以87年度易字第1424號判決有期徒刑3月確
    定。上開後3罪經臺灣高等法院以89年度聲字第609號裁定定
    應執行有期徒刑6年5月，並與第1件及違反麻醉藥品管理條
    例案件經臺灣高等法院判處有期徒刑7月，本院判處有期徒
    刑9月接續執行假釋銷後之殘刑接續執行，於86年12月1日入
    監執行，嗣於90年12月19日假釋出監付保護管束，甲○○於
    管束期間，又因違反保安處分執行法且其情節重大，經撤銷
    假釋，後於96年6月13日執行完畢。甲○○於保護管束期間
    ，因施用毒品案件，嗣後經觀察、勒戒後，認有繼續施用毒
    品之傾向，經裁定送強制戒治，於93年5月3日停止戒治交付
    保護管束，於93年10月30日保護管束期滿而由臺灣基隆地方
    法院檢察署檢察官於93年11月9日以93年度戒毒偵字第59號
    不起訴處分書為不起訴處分。」、證據應補充：「被告於本
    院準備程序及審判程序之自白，及基隆市警察局第三分局查
    獲毒品危害防制條例毒品初步鑑驗報告書、法務部調查局鑑
    定書。」、應適用之法條應補充：「被告持有第一、二級毒
    品海洛因、安非他命係供施用，其持有之低度行為為施用之
    高度行為所吸收，均不另論罪。其以一施用行為同時吸用第
    一、二級毒品海洛因、安非他命，為想像競合犯，應從一重
    之施用第一級毒品罪處斷。又其二次施用行為，時間、地點
    不同，行為互異，應分論併罰。其有前開犯罪事實補充記載
    之有期徒刑執行完畢情形，於5年以內故意再犯本件有期徒
    刑以上之罪，為累犯，依刑法第47條第1項之規定加重其刑
    。扣案之第一級毒品海洛因共淨重0.81公克（併同難以析離
    之包裝袋2只），為查獲之毒品（蓋無論以何種方式分離包
    裝袋與其內裝之毒品，包裝袋內均會有極微量毒品殘留，故
    上述包裝袋應整體視為查獲毒品，一併依前揭規定宣告沒收
    銷燬之，參見最高法院95年度臺上字第3739號、第7354號判
    決），不問屬於犯人與否，應依毒品危害防制條例第18條第
    1項前段宣告沒收銷燬之。」外，餘均引用如附件檢察官起
    訴書之記載。
二、據上論斷，應依刑事訴訟法第273條之1第1項、第284條之1
    、第299條第1項前段、第310條之2、第454條第2項，毒品危
    害防制條例第10條第1項、第2項、第23條第2項、第18條第1
    項前段，刑法第11條、第55條、第47條第1項、第51條笫5款
    ，判決如主文。
本案經檢察官林明志到庭執行職務。
中    華    民    國    97    年    9     月    4     日
                  刑事第四庭法  官    何怡穎
以上正本證明與原本無異。
如不服本判決應於收受本判決後10日內向本院提出上訴書狀，其
未敘述上訴理由者，並得於提起上訴後10日內向本院補提理由書
狀（均須按他造當事人之人數附繕本）「切勿逕送上級法院」。
中    華    民    國    97    年    9     月    4     日
                            書記官    鄭梅君
附錄本案論罪科刑法條：
毒品危害防制條例第10條
施用第一級毒品者，處 6 月以上 5 年以下有期徒刑。
施用第二級毒品者，處 3 年以下有期徒刑。
附件：
臺灣基隆地方法院檢察署檢察官起訴書
                                    97年度毒偵緝字第76號
                                    97年度偵字第2787號
    被      告  甲○○  男  42歲（民國○○年○月○○日生）
                        住基隆市中山區○○○路103巷18號
                        (現因另案在臺灣基隆監獄執行中)
                        國民身分證統一編號：Ｚ000000000號
上列被告因違反毒品危害防制條例案件，業經偵查終結，認應提
起公訴，茲敘述犯罪事實及證據並所犯法條如下：
        犯罪事實
一、甲○○前因施用毒品案件，經令入戒治處所施以強制戒治，
    嗣於民國92年11月5日戒治期滿執行完畢。詎其仍不思悔改
    ，復基於施用第一、二級毒品之犯意，於97年5月3日上午，
    在基隆市中山區○○○路103巷18號，以將第一級毒品海洛
    因及第二級毒品安非他命混合放入燈泡玻璃球內燒烤吸食方
    式，同時施用海洛因及安非他命；另基於施用第一、二級毒
    品之犯意，於97年7月1日10時許，在基隆市○○區○○路旁
    ，以將海洛因及安非他命混合放入燈泡玻璃球內燒烤吸食方
    式，同時施用海洛因及安非他命。嗣警方於97年5月3日採集
    其尿液送驗，結果呈嗎啡及安非他命陽性反應，另於97 年7
    月1日14時40分許，查獲其持有施用上開毒品後所剩之海洛
    因2包，並採集其尿液送驗，結果呈嗎啡及安非他命陽性反
    應，而悉上情。
二、案經基隆市警察局第三分局報告偵辦。
        證據並所犯法條
一、證據：(一)被告甲○○之自白。(二)卷附臺灣尖端先進生技
    醫藥股份有限公司濫用藥物檢驗報告2紙、毒品初步鑑驗報
    告書1紙。( 三)扣案之海洛因2包。
二、所犯法條:毒品危害防制條例第10條第1項、第2項。
三、依刑事訴訟法第251條第1項提起公訴。
      此  致
臺灣基隆地方法院
中    華    民    國    97    年    7     月    29    日
                              檢察官  李  秋  梅
本件正本證明與原本無異
中    華    民    國    97    年    7     月    31    日
                              書記官  王  雅  芳
附錄所犯法條：
毒品危害防制條例第10條
施用第一級毒品者，處 6 月以上 5 年以下有期徒刑。
施用第二級毒品者，處 3 年以下有期徒刑。


司法院資訊處製作；財團法人民間司法改革基金會備份。
